臺灣宜蘭地方法院民事簡易判決
110年度羅簡字第342號
原      告  莊千翬  

被      告  卓宏駿  
上列當事人間因侵占案件，原告提起刑事附帶民事訴訟，請求損
害賠償，經本院刑事庭以110年度附民字第111號裁定移送前來，
本院於民國111年2月18日言詞辯論終結，判決如下：
    主  文
被告應給付原告新臺幣新臺幣壹拾貳萬參仟壹佰伍拾伍元，自民
國110年8月26日起至清償日止，按週年利率百分之5計算之利息
。
本判決第一項得假執行。
    事實及理由
壹、程序事項：
一、按訴狀送達後，原告不得將原訴變更或追加他訴，但擴張或
    減縮應受判決事項之聲明者，不在此限，民事訴訟法第255
    條第1項第3款定有明文。本件原告起訴原請求：㈠被告應給
    付原告新臺幣（下同）123,216元，及其自刑事附帶民事起
    訴狀繕本送達之翌日起至清償日止，按年息5％計算之利息。
    ㈡請准供擔保宣告假執行。嗣於民國111年2月18日之言詞辯
    論時，減縮為被告應給付原告123,155元，及自刑事附帶民
    事起訴狀繕本送達之翌日起至清償日止，按年息5％計算之利
    息等情（見本院卷第17頁），核屬減縮應受判決事項之聲明
    ，參諸首揭規定，應予准許。   　 
二、本件被告經合法通知，未於最後言詞辯論期日到場，核無民
    事訴訟法第386條各款所列情形，爰依原告之聲請，由其一
    造辯論而為判決。
貳、實體事項：　　
一、原告主張：被告於109年3月至5月間擔任全家便利商店南豪
    店（址設宜蘭縣○○鎮○○○路00號，店長係原告）之店員，負
    責結帳、收款等工作，為從事業務之人，竟利用擔任大夜班
    值班店員之機會，意圖為自己不法之所有，而分別為下列犯
    行：㈠於附表編號1所示時間，基於業務侵占之犯意，利用其
    保管店內現金之機會，將該店收銀機內之現金44,939元，易
    持有為所有而侵占入己；㈡於109年5月22日4時至5時許（即
    附表編號2-1至2-3所示時間），基於以不正方法將虛偽資料
    輸入電腦相關設備而取得不法利益及業務侵占之犯意，先在
    該店內，使用店內機器列印遊戲點數代收款繳費單，在收銀
    櫃檯以條碼感應前開代收款繳費單上感應條碼後，未收取款
    項放入收銀機內，即將已收取現金1,000元及20,000元之虛
    偽資料輸入收銀機電腦並按下收銀機上現金鍵，使電腦透過
    網路連線之方式將交易成功之訊息回傳給遊戲點數發行公司
    ，進而取得價值21,000元之「星城ONLINE」遊戲點數之不法
    利益，復接續將其所保管之店內收銀機內現金5,000元，易
    持有為所有而侵占入己；㈢於109年5月28日5時至7時許（即
    附表編號3-1至3-4所示時間），基於以不正方法將虛偽資料
    輸入電腦相關設備而取得不法利益及業務侵占之犯意，先在
    前開店內，使用該店機器列印遊戲點數代收款繳費單，在收
    銀櫃檯以條碼感應前開代收款繳費單上感應條碼後，未收取
    款項放入收銀機內，即將已收取現金10,000元及20,000元之
    虛偽資料輸入收銀機電腦並按下收銀機上現金鍵，使電腦透
    過網路連線之方式將交易成功之訊息回傳給遊戲點數發行公
    司，進而取得價值30,000元之「星城ONLINE」遊戲點數之不
    法利益，復將其所保管之店內收銀機及抽屜內現金12,000元
    、10,216元，易持有為所有而侵占入己（總計侵占收銀機及
    抽屜內現金共22,216元），致原告因此受有共計123,155元
    （計算式：44,939元＋1,000元＋20,000元＋5,000元＋10,000元
    ＋20,000元＋12,000元＋10,216元＝123,155元）損害，被告上
    開行為已侵害原告之財產權，自應對原告負損害賠償責任，
    為此，爰依民法第184條第1 項前段之規定，請求被告賠償
    上開損害等語。並聲明：㈠被告應給付原告123,155元，及自
    刑事附帶民事起訴狀繕本送達翌日起至清償日止，按年息5％
    計算之利息；㈡請准供擔保宣告假執行。
二、被告受合法通知未於言詞辯論期日到場，亦未提出任何書狀
    陳述。
三、得心證之理由：
  ㈠原告主張被告於之附表所示時、地侵占店內收銀機現金，並
    以前揭方式多次取得上述遊戲點數之不法利益，其因此獲有
    犯罪所得共計123,155元，致原告受有損害，經本院刑事庭
    認被告確有犯業務侵占罪及非法以電腦相關設備製作不實財
    產權得喪紀錄得利罪，分別判處有期徒刑7月、7月、8月宣
    告刑，應執行有期徒刑1年，有本院110年度易字第298號刑
    事判決（下稱系爭刑事事件）在卷可稽，並經本院調取系爭
    刑事事件偵審影卷核閱無訛，而被告經相當時期受合法通知
    ，無正當理由未於言詞辯論期日到場，亦未提出書狀爭執，
    依民事訴訟法第280條第3項前段準用同條第1項之規定，應
    視同自認，故原告主張之上開事實，應堪信為真實。
  ㈡按因故意或過失，不法侵害他人之權利者，負損害賠償責任
    民法第184條第1項前段定有明文。查本件被告利用其擔任超
    商店員之機會，侵占店內收銀機現金，並以輸入虛偽資料至
    收銀機電腦，使電腦系統誤認交易已成功，以此不正方法多
    次取得上述遊戲點數之不法利益，致原告受有共計123,155
    元之財產上損失，已如前述，則原告請求被告負侵權行為損
    害賠償之責任，自屬有據。
四、末按給付有確定期限者，債務人自期限屆滿時起，負遲延責
    任。給付無確定期限者，債務人於債權人得請求給付時，經
    其催告而未為給付，自受催告時起，負遲延責任。其經債權
    人起訴，或依督促程式送達支付命令，與催告有同一之效力
    。民法第229條第1、2項分別定有明文；又遲延之債務，以
    支付金錢為標的者，債權人得請求依法定利率計算之遲延利
    息。但約定利率較高者，仍從其約定利率；而應付利息之債
    務，其利率未經約定，亦無法律可據者，週年利率為百分之
    5，亦為同法第233條第1項及第203條所明定。查本件係屬侵
    權行為損害賠償之債，屬於無確定期限者，又係以支付金錢
    為標的，是原告依前揭法律規定，請求被告應負自起訴狀繕
    本送達之翌日即110年8月26日（見附民卷第3頁）起至清償
    日止，按週年利率5％計算之法定遲延利息，於法有據，應予
    准許。
五、綜上所述，原告依民法第184條第1項前段之法律關係，請求
    被告應給付123,155元，及自110年8月26日起至清償日止，
    按週年利率5％計算之利息，為有理由，應予准許。
六、本件原告勝訴部分，係就民事訴訟法第427條第1項訴訟適用
    簡易程序所為被告敗訴之判決，依同法第389條第1項第3款
    之規定，應依職權宣告假執行。原告雖陳明願供擔保請准宣
    告假執行，僅係促使法院之職權發動，無庸為准駁之諭知，
    併予敘明。
七、本件係原告於刑事訴訟程序提起附帶民事訴訟，而由本院刑
    事庭依刑事訴訟法第504條第1項規定移送前來，依同條第2
    項規定，免繳納裁判費，而於本院審理期間，亦未滋生其他
    訴訟費用，並無訴訟費用負擔問題，故不另為訴訟費用負擔
    之諭知，附此敘明。
中　　華　　民　　國　　111 　年　　3 　　月　　11　　日
                  羅東簡易庭  法  官  黃淑芳
以上正本係照原本作成。
如不服本判決，應於送達後20日內，向本院提出上訴狀並表明上
訴理由，如於本判決宣示後送達前提起上訴者，應於判決送達後
20日內補提上訴理由書（須附繕本）。
如委任律師提起上訴者，應一併繳納上訴審裁判費。
中　　華　　民　　國　　111 　年　　3 　　月　　11　　日
                              書記官　廖文瑜

附表：
編號 犯罪時間 犯罪所得及方式（單位：新臺幣）   1 109年5月12日9時53分前某時許 拿取收銀機內之現金44,939元。  2-1 109年5月22日4時21分許 刷虛擬代碼繳費1,000元，以取得價值1,000元之「星城ONLINE」遊戲點數。  2-2 109年5月22日4時53分許 刷虛擬代碼繳費20,000元，以取得價值20,000元之「星城ONLINE」遊戲點數。  2-3 109年5月22日5時3分許 拿取收銀機內之現金5,000元。  3-1 109年5月28日5時33分許 刷虛擬代碼繳費10,000元，以取得價值10,000元之「星城ONLINE」遊戲點數。  3-2 109年5月28日5時47分許 刷虛擬代碼繳費20,000元，以取得價值20,000元之「星城ONLINE」遊戲點數。  3-3 109年5月28日6時15分許 拿取收銀機及抽屜內之現金12,000元。  3-4 109年5月28日7時12分許 拿取收銀機內之現金10,216元。